臺灣板橋地方法院民事裁定　　　　　　　100年度小抗字第4號
抗　告　人　蓮昇交通有限公司
法定代理人　劉維仁
相　對　人　黃居前
上列抗告人因與相對人間請求清償債務事件，對於中華民國100
年11月16日本院板橋簡易庭100 年度板小字第2407號裁定提起抗
告，本院裁定如下：
    主  文
原裁定廢棄。
抗告費用由相對人負擔。
    理  由
一、按認抗告為有理由者，應廢棄原裁定，自為裁定；必要時得
    命原法院或審判長更為裁定。又對於簡易程序第一審裁判之
    抗告程序，準用第四編抗告程序之規定，此分別參照民事訴
    訟法第492條第2項及第436條之1第3項自明。
二、本件抗告意旨略以：緣抗告人與相對人所簽立租車合約書內
    容第24條已表明提示「甲乙雙方同意以甲方所在地之管轄地
    方法院為第一審管轄法院」，而抗告人設立地址於「臺北市
    ○○區○○路39號12樓之4」，實際營運服務處設於「新北
    市○○區○○路63號2樓」，該管轄權應屬臺灣臺北地方法
    院或臺灣板橋地方法院，且相對人目前現居地亦為臺北市及
    新北市之區域，為兩造之便，爰請求將原裁定廢棄，更為適
    當之裁定等語。
三、按當事人得以合意定第一審管轄法院；但以關於由一定法律
    關係而生之訴訟為限。前項合意，應以文書證之，民事訴訟
    法第24條定有明文。次按對於私法人或其他得為訴訟當事人
    之團體訴訟，由其主事務所或主營業所所在地之法院管轄，
    民事訴訟法第2條第2項定有明文。經查，依兩造所簽訂之蓮
    昇交通有限公司合約書（租車合約書）第24條約定：「本合
    約一式二份，甲乙雙方為憑，有關本約之爭執訴訟，甲乙雙
    方即乙方連帶保證人均同意以甲方（即抗告人）所在地之管
    轄地方法院為第一審管轄法院」等語，而抗告人營利事業登
    記所在地為「臺北市○○區○○路39號12樓之4」，此有臺
    北市政府營利事業登記證影本1件附卷可稽，而其事務所則
    在「新北市○○區○○路63號2樓」，此觀諸本件蓮昇交通
    有限公司合約書其後抗告人地址欄之記載確為「新北市○○
    區○○路63號2樓」自明，則參酌民事訴訟所解決者為私法
    上權利義務事項，而私法上之權利義務，原則上本屬當事人
    得自由處分者，因此是否行使其權利及如何行使等節，原則
    上即應尊重當事人之意思，本於當事人之自由意思為之，方
    符民事訴訟制度採行當事人進行主義之立法精神。是兩造既
    合意就本件爭議事項由抗告人之所在地之管轄地方法院為第
    一審管轄法院，揆諸前揭說明，本件即應由抗告人登記之公
    司所在地所屬之臺灣臺北地方法院或事務所所在地所屬之法
    院即本院為第一審管轄法院，是本院非無管轄權。綜上所述
    ，本院因認原審逕將本件裁定移送臺灣雲林地方法院，而漏
    未斟酌兩造有合意管轄之約定，與民事訴訟制度採行當事人
    進行主義之立法精神尚有悖違，容有未當。抗告人指摘原裁
    定不當，聲明廢棄，為有理由，爰將原裁定予以廢棄，由原
    法院即本院板橋簡易庭另為適當處理。
四、據上論結，本件抗告為有理由，依民事訴訟法第436條之32
    第3項、第492條、第95條、第78條，裁定如主文。
中    華    民    國    100   年    12    月    15    日
                  民事第三庭    審判長法  官  陳財旺
                                      法  官  徐玉玲
                                      法  官  邱靜琪
以上正本係照原本作成
本件不得抗告
中    華    民    國    100   年    12    月    15    日
                                      書記官  鄭美莉